高雄高等行政法院裁定
111年度訴字第382號
原      告  江西村                                
被      告  曾馨儀                                      

            廖維中              
            蔡榮龍              
            楊治宇                                     

上列當事人間刑事事件，原告向臺灣臺北地方法院行政訴訟庭提
起行政訴訟，經該院裁定（111年度簡字第178號）移送本院，本
院裁定如下：
　　主  文
一、原告之訴駁回。
二、訴訟費用由原告負擔。
　　理  由
一、按憲法第16條規定人民有訴訟之權，旨在確保人民得依法定
    程序提起訴訟及受公平的審判。至於訴訟救濟究應循普通訴
    訟程序抑或依行政訴訟程序為之，則由立法機關依職權衡酌
    訴訟案件之性質及既有訴訟制度的功能等而為設計（司法院
    釋字第466號解釋參照）。又「原告之訴，有下列各款情形
    之一者，行政法院應以裁定駁回之。但其情形可以補正者，
    審判長應先定期間命補正：一、訴訟事件不屬行政訴訟審判
    權，不能依法移送。」行政訴訟法第107條第1項第1款定有
    明文。我國有關訴訟審判之制度，經立法裁量後，分別就刑
    事案件、民事事件、行政訴訟事件及公務員懲戒事件的審判
    制定法律對於管轄事務及審判程序等相關事項為規定，其中
    刑事訴訟法對於刑事案件之偵查、起訴或不起訴、裁判、執
    行等程序及救濟方法均有明定，而自成一獨立體系，是有關
    刑事案件之爭議，應依刑事訴訟法規定辦理，行政法院並無
    受理的權限（審判權）。再「法院認其無審判權者，應依職
    權以裁定將訴訟移送至審判權之管轄法院。」固為行政法院
    組織法第47條準用法院組織法第7條之3第1項前段所明定。
    惟行政法院無審判權之刑事案件，性質上非屬行政訴訟法第
    12條之2第2項應以裁定移送管轄法院之事件，行政法院應逕
    以裁定駁回（最高行政法院96年12月份庭長法官聯席會議決
    議第1則意旨參照）。
二、本件原告起訴主張略以：㈠民國79年原告以地號265-39，建
    物2797公寓5樓向臺灣土地銀行（以下簡稱為土銀）抵押借
    貸81萬，80年再以地號265-39，建物2803公寓3樓向土銀續
    借58萬。87年原告因投資失敗無力繳款，只能放手將兩棟公
    寓讓土銀處理，但87年至96年土銀和執行處完全沒有執行，
    卻開出90年10393號和93年624號兩張註明[無財產可供執行
    故未執行]的偽造債權憑證（以下合稱為系爭債權憑證）。9
    0年6月27日查封，91年、93年臺灣屏東地方法院(以下簡稱
    為屏東地院)就認為原告已無財產可供執行了？96年土銀債
    權讓與新興資產管理股份有限公司（以下簡稱為新興資產公
    司），受讓執行名義文號就是系爭債權憑證，並且97年新興
    資產公司聲請強制執行，證明屏東地院執行處、土銀及新興
    資產公司都已知87年至97年原告財產的存在，但為了計算優
    渥的利息和違約金，土銀、屏東地院執行處、新興資產公司
    共謀造假、詐欺，繼續行使系爭債權憑證，並在被舉報後完
    全不承認錯誤。由此可知偽造文書不是因為資料不齊，而是
    預謀犯案。臺灣臺北地方檢察署（以下簡稱為臺北地檢署）
    110年度偵字第12859號確定系爭債權憑證為偽造文書，不起
    訴的理由是追訴權時效已過。但犯人在已知情況下繼續行使
    偽造文書，並且施壓民事法院讓法官做出嚴重侵害人民權益
    資產的錯誤判決。㈡107年5月21日屏東地院執行處來函法拍
    原告地號242、243土地的理由是101年司執字34427號和98年
    度司執字第15813號金額分配表。法拍完借款的三樓、五樓
    兩間公寓再將利息和違約金從87年開始計算，計算的根據就
    是系爭債權憑證，利息和違約金可以從87年開始計算至清償
    日。所以96年土銀債權讓與新興資產公司時本金49萬和38萬
    ，但利息和違約金就高達116萬以上，法拍兩間房126萬連利
    息和違約金都不夠付。㈢原告向臺灣屏東地方檢察署（以下
    簡稱為屏東地檢署）請求調查，但經過半年，屏東地檢署10
    7年度他字第2299號曾馨儀檢察官（臺灣臺北地方法院行政
    訴訟庭，以下簡稱為臺北地行，另裁定移送高雄高等行政法
    院）對於系爭債權憑證隻字未提，僅表示107司執字屬於民
    事案件與刑事無關。原告認為金額分配表利息計算有誤，債
    權轉移中受讓執行名義系爭債權憑證若沒問題就該說明清楚
    ，新興資產公司為什麼可以從87年至110年來計算利息。檢
    察官本該蒐集資料公正說明系爭債權憑證是否合法，而不是
    遮遮掩掩，用幾句話打發。108年2月11日，原告將所有資料
    寄給屏東地檢署和臺灣高雄地方檢察署（以下簡稱為高雄地
    檢署），請告訴原告系爭債權憑證在哪裡、新興資產公司為
    何從87年開始計算利息。108年度偵字第5512號廖維中檢察
    官（臺北地行另裁定移送高雄高等行政法院）只提到原告對
    金額分配表沒有提出異議，所以失去所有申訴機會。臺灣高
    等檢察署高雄檢察分署108年度上聲議字1603號楊治宇檢察
    官（臺北地行另裁定移送高雄高等行政法院），內容同上。
    ㈣108年度偵字第16079號臺北地檢署游明慧檢察官、108年度
    上聲議字第7914號，臺灣高等檢察署宋國業檢察官、109年
    度調字第181號臺北地檢署周章欽檢察長、110年度偵字第12
    859號臺北地檢署楊石宇檢察官、屏檢介張110他2439字第11
    09047859號屏東地檢署蔡榮龍檢察官（臺北地行另裁定移送
    高雄高等行政法院）、北檢邦平110年度調字第103字第1109
    106920號、北檢邦定110年度他字第9750字第1119038509號
    臺北地檢署林邦樑檢察長等檢察官的不作為，屏東地院執行
    處、土銀、新興資產公司、寰辰資產偽造文書、行使偽造文
    書、違法強制執行、詐欺、不當得利，已違法拍定。為此，
    依行政訴訟法第5、17條之規定，聲明請求：⒈調查上述9名
    檢察官回函、處分書違法失職犯罪內容。⒉請求因其縱容違
    法犯罪，行使偽造文書、詐欺、不當得利而嚴重侵害人民權
    益資產之案件，依法調查。
三、經查，依本件原告起訴狀主張之事由，均在主張前開所示檢
    察官涉有刑事犯罪，並不在行政法院職掌之公法上爭議事件
    範圍，且就行政法院無審判權之刑事案件，即應以裁定駁回
    之，亦無行政法院組織法第47條準用法院組織法第7條之3第
    1項前段規定之必要。是原告逕向本院指訴被告涉有上開犯
    行等情，揆諸首揭規定意旨及說明，本院既無審判權，且不
    能補正，依行政訴訟法第107條第1項第1款規定，爰以裁定
    駁回之。又原告提起本件行政訴訟，既經本院從程序上予以
    駁回，則其實體上之主張，自無庸審究，附此敘明。
四、依行政訴訟法第107條第1項第1款、第104條，民事訴訟法第
    95條、第78條，裁定如主文。
中　　華　　民　　國　　111 　年　　11　　月　 29　　日
             高雄高等行政法院第三庭
                         審判長法官　林　彥　君  
                               法官　廖　建　彥  
                               法官　黃　堯　讚
以上正本係照原本作成。
如不服本裁定，應於裁定送達後10日內以書狀敘明理由，經本院
向最高行政法院提出抗告（須按對造人數附具繕本）。
中　　華　　民　　國　　111 　年　　11　　月　　29　　日

                              書記官　江　如　青